【裁判字號】    89,上易,502
【裁判日期】    890907
【裁判案由】    竊盜
【裁判全文】
臺灣高等法院高雄分院刑事判決                    八十九年度上易字第五二號
    上  訴  人
    即  被  告  乙○○
右上訴人因竊盜案件，不服臺灣屏東地方法院八十八年度易字第一五八一號中華民國
八十九年一月十九日第一審判決（起訴案號：臺灣屏東地方法院檢察署八十八年度偵
字第六六○八號），提起上訴，本院判決如左：
    主  文
上訴駁回。
    事  實
一、乙○○曾於民國（下同）八十六年間因竊盜罪，經原審法院判處有期徒刑九月，
    於八十七年八月二十五日執行完畢，猶不知悔改，復意圖為自己不法之所有，於
    八十八年八月三十一日，在屏東縣內埔鄉龍宮橋邊，見甲○○所有車牌號碼ＷＰ
    ─０八０六號自小貨車停放該處，（該車前經不詳竊賊於八十八年八月二十八日
    淩晨零時三十分許，在屏東縣萬巒鄉○○村○○路九十六號前竊得後暫停於該處
    ），車門未上鎖，錀匙插於錀匙孔，竟擅自竊取該自小貨車，得手後即將車牌拆
    下，並將車以新台幣六千元之代價出售於不知情之曾登興（已由檢察官另為不起
    訴處分），嗣由曾登興交由不知情之周英義使用（亦由檢察官另為不起訴處分）
    ，嗣周英義於八十八年九月一日九時二十分許，駕駛該車途經屏東縣內埔鄉○○
    村○○路為警查獲，始循線查知上情。
二、案經台灣屏東地方法院檢察署檢察官自動檢舉偵查起訴。
    理  由
一、上訴人即被告乙○○並未於本院審判期日到庭，惟查前開事實，業據被告乙○○
    於原審偵、審中供認不諱，核與被害人甲○○所指訴失竊情節相符，並經證人曾
    登興、周英義證述該車輛係由被告乙○○交付等情屬實，此外復有車輛竊盜、車
    牌失竊資料個別查詢報表─查詢車輛認可資料及讓渡書附卷可稽。查前開自小貨
    車據被害人甲○○指稱係在屏東縣萬巒鄉○○村○○路九十六號前失竊，雖與被
    告供述竊車地點不一致，然該車猶可使用，被告供稱車門未鎖，錀匙插於錀匙孔
    。衡情，不詳之竊賊既費盡心思竊得該車輛，要無任意棄置而放棄持有、使用之
    理，應係暫時停放，偶為被告所遇，再加以竊得，是本件事證明確，被告竊盜之
    犯行洵堪認定。
二、核被告乙○○所為，係犯刑法第三百二十條第一項竊盜罪。又被告乙○○曾於八
    十六年間因犯竊盜罪，經原審法院判處有期徒刑九月，於八十七年八月二十五日
    執行完畢，此有臺灣屏東地方法院檢察署前案資料紀錄查註表在卷可考，其於五
    年內再犯有期徒刑以上之刑之本罪，為累犯，應依刑法第四十七條之規定加重其
    刑。
三、原審因而適用刑法第三百二十條第一項、第四十七條，罰金罰鍰提高標準條例第
    一條前段之規定，並審酌被告品行非佳、犯罪之動機、目的、手段、對被害人所
    造成之損害及被告犯罪後坦認犯行，態度尚好等一切情狀，量處有期徒刑十月，
    其認事用法，均無不合，量刑亦屬適當，被告乙○○上訴意旨，以原審量刑過重
    ，指摘原判決不當，並無理由，應予駁回。
四、被告乙○○經合法傳喚，無正當理由不到庭，爰不待其陳述逕行判決。
據上論結，應依刑事訴訟法第三百六十八條、第三百七十一條，判決如主文。
本案經檢察官林炳雄到庭執行職務。
中    華    民    國     八十九     年       九       月     七         日
                              臺灣高等法院高雄分院刑事第七庭
                                  審判長法官  王光照
                                        法官  黃仁松
                                        法官  黃憲文
右正本證明與原本無異。
不得上訴。
                                      書記官  黃玉珠
中    華    民    國     八十九     年       九       月    十一        日
附錄：本判決論罪科刑法條：
刑法第三百二十條第一項
意圖為自己或第三人不法之所有，而竊取他人之動產者，為竊盜罪，處五年以下有期
徒刑、拘役或五百元以下罰金。
                                                                        Ｂ


司法院資訊處製作；財團法人民間司法改革基金會備份。
